【裁判字號】    99,交聲,223
【裁判日期】    990902
【裁判案由】    聲明異議
【裁判全文】
臺灣屏東地方法院交通事件裁定         99年度交聲字第223號
原處分機關  交通部公路總局高雄區監理所屏東監理站
法定代理人  高金木
異  議  人  乙○○
送達代收人  丙○○
上列異議人因違反道路交通管理處罰條例案件，對於原處分機關
於民國99年6 月8 日所為之處分（原處分案號：屏監違字第裁82
-V00000000號），聲明異議，本院裁定如下：
    主  文
異議駁回。
    理  由
一、原處分略以：異議人乙○○於民國99年4 月22日12時15分許
    駕駛車號703-HA營業貨運曳引車，在屏東縣台27線新圍外環
    道路為警攔檢，因有行經設有地磅1 公里內路段拒絕交通稽
    查任務人員之指揮過磅，乃當場製單舉發，經查核無訛，爰
    依道路交通管理處罰條例第29條之2 第4 項規定，裁處新臺
    幣（下同）10,000元罰鍰等情。
二、聲明異議意旨略以：吉元地磅長為21尺，而異議人上開車長
    為32尺，無法取得足資認定違規之事實，依違反道路交通管
    理事件統一裁罰基準及處理細則第22條，舉違規證據係以科
    學儀器取得，足資認定違規事實者，才得逕行舉發，為此不
    服聲明異議。
三、按「汽車裝載貨物行經設有地磅處所一公里內路段，未依標
    誌、標線、號誌指示或不服從交通勤務警察或依法令執行交
    通稽查任務人員之指揮過磅者，處汽車駕駛人新臺幣一萬元
    罰鍰，並得強制其過磅。」此道路交通管理處罰條例第29條
    之2第4項定有明文。
四、經查：
  (一)證人即舉發員警甲○○於本院證稱：「（〈提示本件交通違
    規通知單〉是否您取締？）是。（您在哪裡攔停異議人？）
    在台27線新圍外環道往海豐方向。（是您親自將異議人攔停
    嗎？）是。（攔停下來您向異議人表示什麼？）跟異議人要
    證件，說他有超載，我叫他提示磅單，他沒有拿出來，我告
    訴他維新段有一個吉元地磅，距離未超過1 公里，我叫他去
    那邊過磅，異議人不同意，所以我就舉發。．．（是否確實
    有告訴異議人要去過磅？）確實有。」等語（見本院99年7
    月20日訊問筆錄）。
  (二)又本件係當場舉發亦非逕行舉發，亦有卷存舉發違反道路交
    通管理事件通知單（下稱：舉發通知單）可稽，故異議人辯
    稱逕行舉發乙節，即有誤會。
  (三)本件異議人既有上開行經設有地磅1 公里內路段拒絕交通稽
    查任務人員之指揮過磅，而經製單舉發之情事，原處分機關
    援引上開法條及違反道路交通管理事件統一裁罰基準表規定
    ，裁處10,000元罰鍰，核無違誤，異議人上開異議，顯無理
    由，應予駁回。
五、據上論斷，應依道路交通管理處罰條例第87條第2 項、道路
    交通案件處理辦法第19條，裁定如主文。
中    華    民    國    99    年    9     月    2     日
                  刑事第一庭    法  官  簡光昌
以上正本證明與原本無異。
如不服本裁定應於收受送達後五日內向本院提出抗告書狀敘述抗
告之理由抗告於台灣高等法院高雄分院。
中    華    民    國    99    年    9     月    2     日
                                書記官  林祥玉

司法院資訊處製作；財團法人民間司法改革基金會備份。
